臺灣彰化地方法院刑事判決　　　　　　　　　　　　　　九十四年度訴字第四八號
　　公　訴　人　臺灣彰化地方法院檢察署檢察官
　　被　　　告　甲○○
右列被告因違反毒品危害防制條例案件，經檢察官提起公訴（九十三年度毒偵字第四
四一○號），於本院準備程序中，被告就被訴事實為有罪之陳述，經裁定改行簡式審
判程序，本院判決如左：
    主  文
甲○○連續施用第一級毒品，累犯，處有期徒刑拾月，扣案之海洛因包（合計淨重
貳點壹玖公克）沒收銷燬之，注射針筒壹支沒收；又連續施用第二級毒品，累犯，處
有期徒刑陸月，扣案之甲基安非他命壹包（毛重約貳點伍公克）沒收銷燬之。應執行
有期徒刑壹年貳月，扣案之海洛因包（合計淨重貳點壹玖公克）、甲基安非他命壹
包（毛重約貳點伍公克）均沒收銷燬之，注射針筒壹支沒收。
    事  實
一、甲○○前因施用毒品案件，經裁定送觀察、勒戒後，認無繼續施用毒品傾向，由
    臺灣彰化地方法院檢察署檢察官以八十七年度偵字第九七五九號為不起訴處分確
    定；又因施用第一、二級毒品案件，經裁定送觀察、勒戒後，認有繼續施用毒品
    傾向，再送強制戒治，並由同署檢察官提起公訴，經本院於民國九十一年一月九
    日以九十年度訴字第一四九三號判決分別判處有期徒刑七月及三月，並定應執行
    刑為有期徒刑九月確定，甫於九十三年四月三十日縮短刑期執行完畢，其強制戒
    治部分則於九十一年十一月二十六日執行期滿；再因施用第一、二級毒品案件，
    經同署檢察官提起公訴，由本院於九十三年八月三十日以九十三年度訴字第九九
    八號判決分別判處有期徒刑八月及四月，並定應執行刑為有期徒刑十一月確定。
    詎其仍未戒除毒癮，復基於施用第一級毒品海洛因之概括犯意，自九十三年九月
    中旬某日起至同年十一月十七日凌晨三時許止，在彰化縣大村鄉擺塘村擺塘巷六
    之二號等地，以將第一級毒品海洛因混加水置於注射針筒內，再予施打於手臂之
    方法，連續施用第一級毒品海洛因多次，平均約一天施用二次；另基於施用第二
    級毒品甲基安非他命之概括犯意，自九十三年九月中旬某日起至同年十一月十七
    日凌晨三時許止，同在上址等地，以將第二級毒品甲基安非他命置於玻璃吸管內
    ，外以火燒烤產生煙霧，再加以吸食之方式，連續施用第二級毒品甲基安非他命
    多次，平均一天施用二次。嗣於九十三年十一月十七日上午七時十五分許，在彰
    化縣大村鄉擺塘村擺塘巷六之二號，為警查獲，並扣得海洛因三包（合計淨重二
    ．一九公克）、甲基安非他命一包（毛重約二．五公克），及甲○○所有供施打
    海洛因用之注射針筒一支。
二、案經彰化縣警察局二林分局報請臺灣彰化地方法院檢察署檢察官偵查起訴。
    理  由
一、按除被告所犯為死刑、無期徒刑、最輕本刑為三年以上有期徒刑之罪或高等法院
    管轄第一審案件者外，於前條第一項程序進行中，被告先就被訴事實為有罪之陳
    述時，審判長得告知被告簡式審判程序之旨，並聽取當事人、代理人、辯護人及
    輔佐人之意見後，裁定進行簡式審判程序；除簡式審判程序及簡易程序案件外，
    第一審應行合議審判，刑事訴訟法第二百七十三條之一第一項、第二百八十四條
    之一分別定有明文。本件被告甲○○所涉係死刑、無期徒刑、最輕本刑為三年以
    上有期徒刑之罪或高等法院管轄第一審案件以外之罪，並於本院行準備程序時就
    被訴事實為有罪之陳述，本院合議庭依前揭規定，經評議結果，裁定改由受命法
    官獨任行簡式審判程序，先予敘明。
二、右揭事實，業據被告甲○○於本院審理時坦承不諱，且被告於九十三年十一月十
    七日上午七時十五分許獲案後，經警採集其尿液送驗結果，確呈嗎啡及甲基安非
    他命陽性反應，有彰化縣衛生局煙毒尿液檢驗成績書一件附卷可稽，又扣案之白
    色粉末三包，經檢驗結果，確係海洛因無訛（其中二包合計淨重一．六八公克，
    一包淨重○．五一公克），有法務部調查局鑑定通知書一件在卷可佐，此外復有
    該海洛因三包（合計淨重二．一九公克）、甲基安非他命一包（毛重約二．五公
    克）及注射針筒一支扣案可資佐證，足徵被告自白與事實相符，堪以採信。再者
    ，被告前因施用毒品案件，經裁定送觀察、勒戒後，認無繼續施用毒品傾向，由
    臺灣彰化地方法院檢察署檢察官以八十七年度偵字第九七五九號為不起訴處分確
    定；又因施用第一、二級毒品案件，經裁定送觀察、勒戒後，認有繼續施用毒品
    傾向，再送強制戒治，並由同署檢察官提起公訴，經本院於九十一年一月九日以
    九十年度訴字第一四九三號判決分別判處有期徒刑七月及三月，並定應執行刑為
    有期徒刑九月確定，甫於九十三年四月三十日縮短刑期執行完畢，其強制戒治部
    分則於九十一年十一月二十六日執行期滿；再因施用第一、二級毒品案件，經同
    署檢察官提起公訴，由本院於九十三年八月三十日以九十三年度訴字第九九八號
    判決分別判處有期徒刑八月及四月，並定應執行刑為有期徒刑十一月確定等情，
    亦有該判決書、高等法院被告全國前案紀錄表及在監在押資料表等件附卷可按。
    被告於強制戒治執行期滿釋放後，五年內再犯毒品危害防制條例第十條第一項、
    第二項之罪，本件事證明確，被告右揭犯行洵堪認定，應依法論科。
三、核被告甲○○所為，係犯毒品危害防制條例第十條第一項、第二項之施用第一級
    、第二級毒品罪。被告為施用第一級毒品海洛因及第二級毒品甲基安非他命而持
    有第一、二級毒品之低度行為，應各為施用之高度行為所吸收，均不另論罪。被
    告先後多次施用第一級毒品海洛因及第二級毒品甲基安非他命之犯行，各時間緊
    接，觸犯構成要件相同之罪名，顯係分別基於概括犯意為之，應各依刑法第五十
    六條連續犯規定論以一罪，並分別加重其刑。又被告所犯上開二罪，犯意各別，
    行為互殊，應分論併罰之。末查，被告前因施用第一、二級毒品案件，經本院分
    別判處有期徒刑七月及三月，並定應執行刑為有期徒刑九月確定，甫於九十三年
    四月三十日縮短刑期執行完畢（翌日即五月一日出監），有臺灣高等法院被告全
    國前案紀錄表及在監在押紀錄表附卷足參，其受有期徒刑執行完畢後，五年內再
    犯本件有期徒刑以上之上開二罪，為累犯，均應依刑法第四十七條之規定，各遞
    加重其刑。爰審酌被告已因施用毒品案件，歷經強制戒治處遇措施，卻未能知所
    收斂而遠離毒害，戒毒意志尚非堅定，惟念及被告於犯罪後尚能坦承犯行，態度
    堪稱良好，暨其犯罪之動機、目的、手段、施用毒品之期間次數等一切情狀，各
    量處如主文所示之刑，並定其應執行刑，以示懲儆。扣案之海洛因三包（合計淨
    重二．一九公克）、甲基安非他命一包（毛重約二．公克），均係查獲之毒品，
    應依毒品危害防制條例第十八條第一項前段之規定宣告沒收並銷燬之；另扣案之
    注射針筒一支，係被告所有供施用第一級毒品海洛因所用之物，業據被告供承在
    卷，應依刑法第三十八條第一項第二款之規定併予宣告沒收。
據上論斷，應依刑事訴訟法第二百七十三條之一第一項、第二百九十九條第一項前段
，毒品危害防制條例第十條第一項、第二項、第十八條第一項前段，刑法第十一條前
段、第五十六條、第四十七條、第五十一條第五款、第三十八條第一項第二款，判決
如主文。
本案經檢察官賴志盛到庭執行職務。
中    華    民    國    九十四      年      一      月      十二        日
                                臺灣彰化地方法院刑事第二庭
                                    法      官  郭  麗  萍
右正本證明與原本無異。
如不服本判決，應於判決送達後十日內向本院提出上訴狀( 須附繕本 )。
                                    法院書記官  施  嘉  玫
中    華    民    國    九十四      年      一      月      十二        日
毒品危害防制條例第十條：
施用第一級毒品者，處六月以上五年以下有期徒刑。
施用第二級毒品者，處三年以下有期徒刑。
